# 求助陈版主，固定资产退回的处理

提问人：liuweisheng 时间：2022-10-09 14:03:20
2021 年A公司购买一个设备固定资产 1000 万元，计提折旧 200 万元。 2022 年因质量问题跟供应商协商退货退款 990 万元。A公司 2022 年如何进行处理。谢谢版主解惑

回答人：chenyiwei
如果 2021 年购入后即转固并投入使用，后续 2022 年退回，则将 2022 年的退回作为一项单独的固定资产处置交易处理，处置价款 990 万元与处置时点账面价值之间的差额确认为资产处置损益。
除非有证据表明：站在 2021 年购入时的立场上，基于当时可获得的信息，确认一项固定资产就是差错。